fr: Jeux et jouets: Minuteurs; Jeux; Jeux de plein air; Jeux de puzzle; Jouets
ja: おもちゃ・ゲーム: ゲームタイマー; ゲーム; 屋外遊具; パズル; おもちゃ
lt-LT: Žaislai ir žaidimai: Žaidimų laikmačiai; Žaidimai; Lauko žaidimų įranga; Galvosūkiai; Žaislai
pt-BR: Brinquedos e jogos: Cronômetros de jogo; Jogos; Equipamento para brincadeiras ao ar livre; Quebra-cabeças; Brinquedos
hu: Játékok és játékszerek: Játékidőzítők; Játékszerek; Szabadtéri játékfelszerelések; Kirakósok; Játékok
ru: Игрушки и игры: Таймеры для игр; Игры; Инвентарь для игр на открытом воздухе; Паззлы и головоломки; Игрушки
pl: Gry i zabawki: Stopery do gier; Gry; Zabawki ogrodowe; Łamigłówki; Zabawki
el: Παιχνίδια: Χρονομετρητές παιχνιδιών; Παιχνίδια (Games); Εξοπλισμός παιχνιδιού εξωτερικού χώρου; Παζλ; Παιχνίδια (Toys)
cs: Hračky a hry: Herní budíky; Hry; Venkovní hračky; Hlavolamy; Hračky
hr-HR: Igračke i igre: Mjerač vremena za igre; Igre; Oprema za igru na otvorenom; Puzzle; Igračke
sl-SI: Igrače in igre: Časovniki za igre; Igre; Oprema za igro na prostem; Miselne igre; Igrače
nl: Speelgoed en spellen: Stopwatches; Games; Apparaten voor buiten spelen; Puzzels; Speelgoed
ko: 장난감/게임: 게임 타이머; 게임; 야외 놀이용품; 퍼즐; 장난감
es: Juegos y juguetes: Temporizadores para juegos; Juegos; Estructuras para juegos al aire libre; Rompecabezas; Juguetes
tr: Oyuncaklar ve Oyunlar: Oyun Kronometreleri; Oyunlar; Açık Hava Oyunu Ekipmanları; Yapbozlar; Oyuncaklar
pt-PT: Brinquedos e jogos: Temporizadores de jogo; Jogos; Equipamentos para brincar no exterior; Puzzles; Brinquedos
da: Legetøj og spil: Tidstagere til spil; Spil; Udelegetøj; Gådespil; Legetøj
sv: Leksaker och spel: Tidtagarenheter till spel; Spel; Utrustning för utomhuslek; Läggspel; Leksaker
zh-CN: 玩具/游戏: 游戏计时器; 游戏; 室外玩具设备; 益智玩具/游戏; 玩具
bg-BG: Играчки и игри: Таймери за игри; Игри; Оборудване за игра на открито; Пъзел игри; Играчки
fi: Lelut ja pelit: Peliajastimet; Pelit; Ulkopelitarvikkeet; Pulmapelit; Lelut
it: Giochi e giocattoli: Timer per giochi; Giochi; Attrezzatura gioco outdoor; Puzzle; Giocattoli
de: Spielzeuge & Spiele: Spiel-Timer; Spiele; Spielzeug für draußen; Puzzles & Geduldspiele; Spielzeuge
zh-TW: 玩具和遊戲: 遊戲計時器; 遊戲; 戶外遊戲器具; 益智遊戲; 玩具
vi: Đồ chơi & Trò chơi: Đồng hồ bấm giờ chơi; Trò chơi; Thiết bị chơi ngoài trời; Câu đố; Đồ chơi
sk-SK: Hračky a hry: Herné časovače; Hry; Vybavenie na exteriérové hry; Puzzle; Hračky
nb: Leker og spill: Spilltimere; Spill; Utstyr for utendørsleker; Pusleleker; Leker
ro-RO: Jucării și jocuri: Cronometre pentru jocuri; Jocuri; Echipamente pentru joacă în aer liber; Puzzle-uri; Jucării
en: Toys & Games: Game Timers; Games; Outdoor Play Equipment; Puzzles; Toys
th: ของเล่นและเกม: ตัวจับเวลาการเล่นเกม; เกม; อุปกรณ์ของเล่นกลางแจ้ง; ตัวต่อ; ของเล่น